Valentinus Mahendra Aaron Quendangen

Surabaya | aaronvalentinus@gmail.com | +62 83114602668 | https://ronaaron61.github.io/about/

Tentang Saya

Pribadi yang termotivasi untuk bekerja keras demi mencapai keberhasilan dan memperoleh pengalaman yang baru. Tertarik pada dunia dan bidang robotika, engineering dan medis. Selama studi saya di jurusan Teknik Biomedis mempelajari banyak hal, seperti pemograman (C++, Python, Matlab, JavaScript), Microcontroller, elektronika digital dan analog, anatomi, fisiologi dan sistem kontrol.

Pengalaman

Kegiatan pengabdian kepada Masyarakat | September 2022

 Pelatihan Rancang Bangun Alat Deteksi Kelelahan Berbasis Audiovisual Dalam Peningkatan Mutu Kerja Dan Kesehatan pada SMA/SMK Kabupaten Trenggalek Provinsi Jawa Timur

Program Merdeka Belajar Kampus Merdeka (MBKM) Matching Fund | September 2022 - Januari 2022

• X-Mano (Robot Tangan Exoskeleton) Untuk Terapi Gerak Pasca Stroke. Bagian dari kegiatan MBKM Matching Fund yang diserenggarakan oleh KEMENDIKBUD. Projek ini merupakan kerja sama antara Universitas Airlangga dengan IBEReality untuk mengembangkan tangan eksoskeleton sebagai terapi pasien pasca stroke.

Research Engineer Assistant - Neonatal Research Group FK Universitas Airlangga | Agustus 2023 - Januari 2024

• Membantu pengembangan penelitian Smart Phototerherapy System Airlangga Bilirubin Nesting (AirBiliNest), yang merupakan alat fototerapi bagi bayi kuning. Membantu dalam merakit prototype, pengujian alat dan pengambilan data alat serta pelaksanaan acara MBKM Matching Fund terkait alat ini.

Pencapaian

- Best team work at Sebelas Maret International IoT Challange 2021
- Silver award for iMIT SIC 2021 (4th International Malaysia-Indonesia-Thailand Symposioum on Innovation and Creativity 2021) held by UiTM Cawangan Malaysia

3d (Three-Dimensional) Lung Cancer Detection and Identification Based On Mixed Reality

Kepanitiaan

- FORMAT (Lembaga Pers Mahasiswa Fakultas)
 Divisi Desain dan Layouter
- BKK (Badan Kerohanian Katholik Fakultas)
 Divisi MEDINFO (Media dan Informasi)
 Kepala Divisi PSDM

Skill

Pemograman (Python/MicroPython, C++/Arduino, Matlab, HTML) | Arduino, ESP, Analog Discovery | Laser cutting, Komponen elektronika dasar, Rangkaian listrik, elektronika analog dan digital, Soldering, PCB design, Graphic design

Bahasa

- Indonesia
- Inggris (Unair ELPT: 540)

Pendidikan

Universitas Airlangga | 2019-2023

Prodi Teknik Biomedis – Bidang Instrumentasi Medis

GPA/IPK: 3.68

Pembelajaran: Pemograman, komputasi biomedis (C++, Python, Matlab), elektronika digital dan analog, sistem kontrol, sistem cerdas, pengolahan sinyal, biomaterial, Embeded System, anatomi dan fisiologi